臺灣桃園地方法院刑事判決　　　　　　　 96年度訴字第755號
公　訴　人　臺灣桃園地方法院檢察署檢察官
被　　　告　乙○○
選任辯護人　甲○○律師
上列被告因違反毒品危害防制條例案件，經檢察官提起公訴（96
年度偵字第1053號），及移送併案審理（95年度偵字第14898 號
、96年度偵字第11637 號），本院判決如下：
    主  文
乙○○犯如附表編號一至五所示販賣第一級毒品罪，均累犯，各
處無期徒刑，褫奪公權終身，如附表編號五所示之第一級毒品海
洛因沒收銷燬之，如附表編號一至五所示之物均沒收，其中未扣
案如附表編號一、三、四所示因販賣第一級毒品犯罪所得之財物
新臺幣各陸仟元，如全部或一部不能沒收時，以其財產抵償之。
應執行處無期徒刑，褫奪公權終身，如附表編號五所示之第一級
毒品海洛因沒收銷燬之，如附表編號一至五所示之物均沒收，其
中未扣案如附表編號一、三、四所示因販賣第一級毒品犯罪所得
之財物新臺幣各陸仟元，如全部或一部不能沒收時，以其財產抵
償之。
    事  實
一、乙○○前因違反肅清煙毒條例案件，經臺灣高等法院八十三
    年度上訴字第五一一六號刑事判決判處應執行有期徒刑三年
    八月確定；復因違反麻醉藥品管理條例等案件，經臺灣臺北
    地方法院八十三年度重訴字第六三號刑事判決判處有期徒刑
    五年二月，並經臺灣高等法院八十四年度上訴字第三七七二
    號及最高法院八十五年度台上字第九九一號刑事判決上訴駁
    回而確定，前開二案經臺灣高等法院以八十五年度聲字第九
    三一號刑事裁定應執行有期徒刑八年八月確定，於民國八十
    四年五月三十一日入監執行，迄八十八年三月十五日假釋出
    獄，尚餘殘刑四年零七日，嗣前開假釋經撤銷，於九十年七
    月十三日入監執行前揭殘刑，於九十四年四月二十八日縮刑
    期滿執行完畢（構成累犯）。
二、詎其仍不知悔改，明知海洛因係毒品危害防制條例第二條第
    二項第一款所規定之第一級毒品，不得持有及販賣，惟乙○○仍意圖營利，並分別基於販賣第一級毒品海洛因之犯意，
    以新臺幣（下同）二萬元之價格販入重量約一錢（三．七五
    公克）不詳數量之海洛因後，以六千元之價格售出重量約四
    分之一錢（約一公克）海洛因之比例，分別於附表所示之時
    地及方式，各自販賣第一級毒品海洛因予己○○三次、丁○○二次，因而取得因販賣第一級毒品海洛因犯罪所得之財物
    共計一萬八千元（即附表編號一、三、四所示己○○所交付
    予乙○○之各六千元，附表編號二、五所示之六千元及一萬
    二千元，因買受人丁○○係以賒欠之方式取得所購入之海洛
    因，是該部分價金尚未交付予乙○○收受，尚難逕認屬乙○○因販賣第一級毒品海洛因犯罪所得之財物）。嗣經臺灣桃
    園地方法院檢察署檢察官核發通訊監察書，依法監聽乙○○
    所使用之0000000000號行動電話因而查悉上情，
    並於九十五年十二月二十九日下午三時三十分許見時機成熟
    ，乃指揮桃園縣政府警察局員警在如附表編號五所示之桃園
    療養院前，當場查獲甫交易完畢之乙○○及丁○○（丁○○
    所涉施用毒品部分由檢察官另行偵辦），並扣得海洛因驗餘
    淨重一．八八公克及乙○○所有供本件販賣海洛因犯罪所用
    之上開海洛因外包裝袋一只（空包裝重○．五六公克）、0
    000000000號行動電話一支。
三、案經桃園縣政府警察局移送臺灣桃園地方法院檢察署檢察官
    偵查起訴及移送併案審理。
    理  由
壹、程序部分：
一、按被告之自白，須非出於強暴、脅迫、利誘、詐欺或其他不
    正之方法，且與事實相符者，始得採為證據，倘被告之自白
    係出於不正之方法，而非自由意思之陳述，即其取得自白之
    程序違背上揭禁止規定，則不問自白內容是否確與事實相符
    ，因其並無證據能力，即不得採為判決基礎。故被告如對於
    自白提出非出於任意性之抗辯時，應先於其他事實而為調查
    ，最高法院九十三年度台上字第一一七○號判決意旨參照。
    查被告乙○○於本院審理時固辯稱：伊於警詢時之自白，乃
    因承辦員警向伊誘稱倘若承認犯罪即可交保，是伊為求順利
    交保避免遭致羈押而配合承認犯罪之陳述，故上開自白，既
    係非基於自由意識下而為之陳述，自無證據能力云云。惟經
    本院傳訊警詢時詢問被告之員警丙○○到庭具結證述：「（
    被告問：在九十五年十二月三十日作筆錄之前，你是否有跟
    我說要我配合丁○○的筆錄，意思就是要我承認丁○○的指
    控，要我供出上手，配合警方去查出上手，你有跟我說你跟
    檢察官很熟，可以讓我交保？）答：我沒有這樣說，我們只
    有說丁○○已經很清楚的指證你，而且我們是當場查獲，又
    有通訊監察譯文，如果你能配合我們查出上手，我們受檢察
    官的指揮，我們可以向檢察官求情說對於被告求處的刑度不
    要這麼重，而且我有翻閱毒品危害防制條例的規定給被告看
    。」等語（見本院卷二第五一、五二頁），經核與本案相關
    之情節均相符（此部分詳見後述），且被告亦明確供述：警
    察並無羈押被告或犯罪嫌疑人之權限，亦無決定讓被告是否
    交保之權限等語在卷（見本院卷二第五一、五二頁），是被
    告既已知悉警察機關並無決定具保與否之權限，承辦員警如
    何能以交保為由誘使被告坦承犯罪，復佐以被告於同日移送
    至檢察官初訊時，亦絲毫未提及遭員警誘使坦承犯罪之情節
    （見偵字第一○五三號卷第一一六至一二○頁），故被告前
    揭辯解，已見情虛。不僅如此，被告更於當日本院羈押訊問
    時供稱：警察說如果配合抓到上線，檢察官就會減輕刑期等
    語在卷（見本院九十五年度聲羈字第一一二○號卷第一八頁
    ），與前揭證人丙○○證述之情節一致，且與本次警詢筆錄
    之錄音帶經被告之辯護人拷貝詳細核閱後，復陳明與警詢筆
    錄所記載之內容大致相符（見本院卷一第一一八頁），足見
    被告辯稱遭員警誘以交保為由而承認犯罪云云，顯係畏罪卸
    責之詞，不足採信。準此，被告之警詢內容，自得採為證據
    。
二、次按刑事被告詰問證人之權利，係憲法所保障之基本人權及
    訴訟權基本內容之一，不容任意剝奪。不當剝奪被告詰問證
    人之機會，不僅妨害其訴訟防禦權之行使，亦有礙於真實之
    發現，自為法所不許 (司法院釋字第三八四、五八二號解釋
    ) 。刑事訴訟法於九十二年二月六日修正、增訂公布施行之
    前及之後，於第一百六十六條、第一百七十一條均規定當事
    人或辯護人有詰問證人之權利；於檢察官偵查中，第二百四
    十八條第一項（未修正）亦明定「訊問證人時，如被告在場
    者，被告得親自詰問」。但此項權利之行使，須以被告或辯
    護人（偵查中辯護人僅得陳述意見）在場為前提。同法第一
    百五十九條之一第一項、第二項所稱「被告以外之人於審判
    外向法官所為之陳述，得為證據」、「被告以外之人於偵查
    中向檢察官所為之陳述，除顯有不可信之情況者外，得為證
    據」，固屬法律所規定之證據適格，而具證據能力（被告以
    外之人，本質上屬於證人）。然此項得為證據之被告以外之
    人於審判外向法官所為之陳述，以及於偵查中向檢察官所為
    之陳述，必須係已經賦予被告或其辯護人在場得以行使詰問
    權之機會者，始得作為判斷之依據，此觀同法第一百九十六
    條規定「證人已由法官合法訊問，且於訊問時予當事人詰問
    之機會，其陳述明確別無訊問之必要者，不得再行傳喚」即
    明。如法官於審判外或檢察官於偵查中訊問被告以外之人之
    程序，未予被告或其辯護人在場得依上開規定行使詰問權之
    機會，除被告於審判程序中明示捨棄詰問權之行使，或有刑
    事訴訟法第一百五十九條之三所列各款之情形以外，均應傳
    喚該陳述人到庭依法具結，使被告或其辯護人針對該被告以
    外之人於審判外向法官以及偵查中向檢察官所為之陳述，有
    行使反對詰問權之機會。否則該審判外向法官所為陳述及偵
    查中向檢察官所為陳述，雖屬傳聞證據之例外，仍不得作為
    認定犯罪事實之判斷依據（最高法院九十五年度台上字第六
    一五七號判決意旨參照）。查本件證人丁○○、己○○前於
    檢察官訊問時具結之證述，雖未經被告及其辯護人之詰問，
    然前開證人丁○○、己○○業於本院審理時，具結接受檢察
    官、被告及辯護人之詰問，參酌上開證人於檢察官訊問時經
    具結所為之證述，尚無顯有不可信之情況，依刑事訴訟法第
    一百五十九條之一第二項之規定，自得採為證據。
三、再按偵查犯罪機關依法定程序監聽之錄音，如已踐行調查證
    據程序，依刑事訴訟法第一百六十五條之一之規定，本得採
    為認定犯罪事實之基礎。而依據監聽錄音製作之譯文，因僅
    為偵查犯罪機關單方面製作，苟被告或訴訟關係人對其真實
    性有爭執，法院固應依上開規定勘驗該監聽之錄音，踐行調
    查證據之程序，以確認該監聽錄音譯文與錄音內容相符而具
    真實性，然若被告或訴訟關係人對該錄音譯文內容之真實性
    並無爭執，法院本其職權，認無贅行勘驗以確認該錄音譯文
    真實性之必要，逕依同法第一百六十五條之規定，踐行法定
    調查程序後，採為認定被告有罪之基礎，核與證據法則尚無
    違背（最高法院九十六年度台上字第一一六八號判決意旨參
    照）。查被告已自承0000000000號行動電話門號
    確其使用（見本院卷一第二二頁），檢察官復已依法核發監
    聽該支行動電話之通訊監察書（見本院卷一第三六至四一頁
    、本院卷三第五○、七二頁），而被告之辯護人又已拷貝監
    聽錄音帶實際聽閱，對於卷附監聽譯文之內容均不爭執（見
    本院卷二第六○、六一頁），是本件有關上開行動電話之監
    聽譯文內容，亦得採為證據。
貳、實體部分：
一、訊據被告矢口否認上揭犯行，辯稱：伊沒有販賣海洛因給丁○○及己○○，伊只是和丁○○、己○○共同出錢購買海洛
    因云云。經查：
（一）附表編號二、五之部分：
   1、警方於九十五年十二月二十九日下午三時三十分許，在桃
      園縣桃園市○○街署立桃園療養院前，查獲被告及丁○○
      ，並扣得被告所使用之0000000000號行動電話
      一支及在丁○○身上扣得白色粉末一包等情，業據被告供
      述在卷，並有桃園縣政府警察局刑事警察大隊搜索、扣押
      筆錄、扣押物品目錄表、扣押物品照片二張可憑（見偵字
      第一○五三號卷第四三至四七頁），而前開白色粉末一包
      ，經送鑑定後，結果含有第一級毒品海洛因之成分（驗餘
      淨重一．八八公克、空包裝重○．五六公克），有法務部
      調查局九十六年三月二日調科壹字第○九六二三○一四四
      八○號鑑定書一紙在卷可稽（見同上偵卷第一七四頁），
      此部分事實，堪可認定。
   2、被告於警詢及檢察官初訊時坦承：丁○○自九十五年十二
      月開始，不止一次向伊購買海洛因，丁○○於九十五年十
      二月二十九日下午二時零分五十二秒以00000000
      00號行動電話撥打伊使用0000000000號行動
      電話，找伊購買毒品海洛因，伊就約丁○○在桃園療養院
      前交易，於同日下午三時三十分許，伊見丁○○開車抵達
      ，就上車並把海洛因一包交給丁○○，該次交易毒品之金
      額為一萬二千元，因丁○○要先欠款，故還未拿到該筆金
      額，後來就被警方查獲等語（見同上偵卷第一一、一一六
      、一一七頁），經核與證人丁○○於檢察官訊問證述：渠
      於九十五年十二月十二日晚間八時四十六分到桃園縣八德
      市○○路某間廟內，向被告購買取得不到一公克之海洛因
      ，但沒有給被告錢；另於九十五年十二月二十九日下午二
      時許打電話給被告，問被告在何處，被告說在省立桃園醫
      院（按省立桃園醫院已更名為署立桃園醫院，且與署立桃
      園療養院在同一區域），故渠就至省立桃園醫院找被告跟
      其購買毒品等情相符（見同上偵卷第一八○、一二二頁）
      ，並與證人丁○○於本院審理時具結證述：「（問：九十
      五年十二月二十九日下午三點半，在桃園市○○街桃園療
      養院，你是否被警方查獲身上有一包毒品海洛因？）答：
      是的。」、「（問：當時一起被查獲的人還有誰？）答：
      乙○○。」、「（問：你被警方查獲的海洛因是如何來的
      ？）答：跟乙○○拿的。」、「（問：在你身上查獲的海
      洛因實際上是否你向乙○○購買的？）答：是的。」、「
      （問：你又跟警方說你都是以0000000000的電
      話，撥打0000000000給乙○○，是為了購買毒
      品所作的聯絡，是否如此？）答：是的。」、「（問：你
      當天是要跟乙○○買多少量的海洛因？）答：不記得當天
      買了多少量的海洛因。」、「（問：錢怎麼算？）答：那
      時候我身上剛好沒錢。」、「（問：你何以每次買毒品海
      洛因，為何每次都是帶六千元？）答：因為四分之一錢的
      價格就是六千元。」、「（問：就是說就算你們沒有說好
      價格，但是你知道行情？）答：是的。」、「（問：你剛
      剛回答在九十五年十二月間，在八德市○○路的某一間廟
      向被告購買毒品海洛因，時間是否如起訴書附表所載在九
      十五年十二月十二日晚上八時四十六分？）答：是的。」
      、「（問：上開時間是否向被告購買約一公克的毒品海洛
      因？）答：是的。」、「（問：該次購買毒品海洛因一公
      克的價錢？）答：我忘記了。」「（問：你剛剛回答檢察
      官說就你所知四分之一錢海洛因價格是六千元？）答：是
      的。」、「（問：四分之一錢是幾公克？）答：將近一公
      克。」、「（問：是否你的意思是說六千元可以買到約一
      公克的海洛因？）答：差不多。」、「（問：你的綽號是
      否是小趙？）答：是的。」等語一致（見本院卷二第五三
      至六○頁），並有前開兩次丁○○欲購買海洛因前，與被
      告電話聯絡見面之通訊監察譯文二份附卷可佐（見同上偵
      卷第五八、六○頁），參酌前述被告及丁○○遭警查獲時
      所扣案之海洛因一包及被告所使用之行動電話等物，足認
      被告出售如附表編號二、五所示海洛因各一次予丁○○之
      犯行，情極明灼。
   3、被告迭於警詢、偵審時供述：伊係以約二萬元之價格販入
      重約一錢之海洛因（見同上偵卷第一二、一一七頁、本院
      卷一第二一頁），被告既已二萬元之價格販入重約一錢之
      海洛因，嗣後以高於販入價格之六千元之代價出售重約四
      分之一錢之海洛因予丁○○，顯有營利之意圖甚明。從而
      ，被告販賣如附表編號二、五所示海洛因予丁○○之犯行
      ，洵堪認定。
（二）附表編號一、三、四之部分：
   1、證人己○○於檢察官訊問具結證述：九十五年十二月二十
      六日下午三時許，伊在桃園縣蘆竹鄉○○○路附近之黃昏
      市場向被告購買六千元之海洛因；另於九十五年十二月五
      日晚間與被告通完電話後，被告去中壢拿毒品，在九十五
      年十二月六日中午再拿到伊住處（桃園縣蘆竹鄉富竹村五
      鄰大竹圍六九號）給伊，伊拿六千元給被告；又於九十五
      年十一月六日下午五時十三分許與被告電話聯絡後，向被
      告購買六千元之海洛因等語（見偵字第一○五三號卷第一
      五三、一五四頁），經核與其二人之電話監聽譯文大致相
      符（見偵字第一一六三七號卷第二二、三六頁），證人己○○雖於本院審理時改稱：伊並未向被告購買海洛因，伊
      係與被告共同出資由被告購買海洛因後再交由伊施用云云
      （見本院卷二第七九、八○頁），惟證人己○○證稱：伊
      與被告合資，伊出資四、五千元云云（見本院卷二第八三
      頁），然被告卻供稱：渠與己○○係各出資六千元等語（
      見本院卷二第八七頁），兩人就出資金額之陳述，已有出
      入。苟其二人確係合資購買海洛因，則就各人出資之比例
      ，自應知之甚詳，蓋此涉及二人各自可取回多少數量之海
      洛因，豈能隨意置之，再參酌證人己○○倘若未向被告購
      買海洛因，又豈能虛構出前揭向被告購買海洛因之時地及
      價格等情，足見證人己○○於本院審理時之證述，顯係附
      合被告之說詞，要難採信，自應以其於檢察官訊問時具結
      證述之內容，方符真實。再者，佐以被告供述與己○○合
      資購買海洛因之地點，除與證人己○○所述上開向被告購
      買海洛因之二地相符外（見本院卷二第八八頁），另有在
      桃園縣桃園市○○路、國際路口附近某巷子內（見本院卷
      第八八頁），足徵該地係被告出售如附表編號一之海洛因
      予己○○之地點無疑。
   2、查海洛因係屬違禁物品，危害國人健康及影響社會治安至
      鉅，故政府懸為禁令查緝甚嚴，並課以重典，苟如無鉅額
      之利潤，被告豈會甘冒重典出售海洛因予己○○，再參酌
      被告出售海洛因予己○○之價格，與被告出售予丁○○之
      情節均甚相似，足見被告有營利之意圖，至為灼然。
（三）綜上事證及論述，被告前揭辯解，顯係畏罪卸責之詞，不
      足採信。本件事證明確，應依法論科。
二、查海洛因係毒品危害防制條例第二條第二項第一款所規定之
    第一級毒品，被告先後五次於附表所列之時地，出售海洛因
    予丁○○及己○○，核其所為，均係犯毒品危害防制條例第
    四條第一項之販賣第一級毒品罪。被告持有第一級毒品海洛
    因之低度行為，各為其販賣海洛因之高度行為所吸收，均不
    另論罪。被告先後五次於附表所示之時地，販賣海洛因之犯
    行，犯意各別，行為互殊，應分論併罰之。查被告有如事實
    欄一所載犯罪科刑及執行完畢之紀錄，此有臺灣高等法院被
    告前案紀錄表在卷可稽，其前受有期徒刑執行完畢，於五年
    內再故意犯本件有期徒刑以上之罪，皆為累犯，惟因販賣第
    一級毒品罪之法定本刑為死刑、無期徒刑之部分，依法不得
    加重其刑，故僅就得併科罰金刑部分加重其刑。又毒品危害
    防制條例第十七條規定：犯第四條第一項之罪，供出毒品來
    源，因而破獲者，得減輕其刑，其立法意旨重在鼓勵具體供
    出其上游販毒者，俾資追查該毒梟前手及其上游毒品，以杜
    絕毒品之蔓延與氾濫為目的。倘未因其自白進而查獲毒梟前
    手或其上游毒品者，自不得執此邀本條規定之寬減（最高法
    院九十二年度台上字第二八九七號判決意旨參照）。查本件
    檢警單位係依據監聽譯文而鎖定被告涉嫌販賣海洛因，已如
    前述，且檢察官核發之通訊監察書所載之監聽對象復已有「
    蔡明輝」、「傅天佑」、「黑村」等人所使用之行動電話（
    見本院卷一第三六至四一頁、本院卷三第二、五○、七二頁
    ），是被告縱於警詢時供出上手「明輝」、「黑村」等人，
    亦與前揭條文之規定有間，自無執此邀前揭條文寬減之餘地
    。末按販賣第一級毒品罪之法定刑為「死刑或無期徒刑；處
    無期徒刑者，得併科新台幣一千萬元以下罰金」，毒品危害
    防制條例第四條第一項訂有明文，本件被告販賣毒品海洛因
    達五次之多，且販賣給不同之人，每次販賣金額並高達六千
    元之多，販賣對象亦非僅止於吸毒者友儕間為求互通有無而
    已，其販賣行為所造成危害社會之程度自屬重大，並無可堪
    憫恕之處，非處以重刑無法達防衛社會之目的者，顯見被告
    並無可憫恕之處，無適用刑法第五十九條之規定酌量減輕其
    刑之餘地。爰審酌被告意圖營利，而販賣海洛因予他人，造
    成國人健康受損，並影響社會治安甚鉅，且犯後猶飾詞圖卸
    ，難認有悔悟之意等一切情狀，分別量處如主文所示之刑，
    並均諭知褫奪公權終身，惟依刑法第五十一條第第三款「宣
    告多數無期徒刑者，執行其一」之規定，本件被告應執行無
    期徒刑，並褫奪公權終身。公訴意旨另認本件被告應依刑法
    第九十條第一項之規定宣告強制工作等語，然縱觀全案卷證
    ，尚難認被告有犯罪之習慣或因遊蕩或懶惰成習而犯罪之情
    形，自無依此宣告強制工作之餘地，併予敘明。
三、扣案驗餘淨重一．八八公克之海洛因，係第一級毒品，應依
    毒品危害防制條例第十八條第一項前段之規定諭知沒收銷燬
    之。另上開海洛因之包裝袋一只（空包裝重○．五六公克）
    ，既為被告交付予丁○○，自屬被告所有，且毒品之外包裝
    有防止毒品裸露、逸出及潮濕之功用，係便於攜帶供販賣毒
    品所用之物；扣案之0000000000號行動電話一支
    ，為被告所有，業據其供述在卷，且係供被告所犯如附表編
    號一、二、三、五所示聯絡販賣海洛因犯罪所用之物，均併
    依毒品危害防制條例第十九條第一項前段宣告沒收。至被告
    於附表編號一、三、四所示因販賣海洛因予己○○所得之財
    物各六千元，共計一萬八千元（附表編號二、五所示之六千
    元及一萬二千元，因買受人丁○○係以賒欠之方式取得所購
    入之海洛因，是該部分價金尚未交付予被告收受，尚難逕認
    屬被告因販賣第一級毒品海洛因犯罪所得之財物），乃係被
    告因本件販賣第一級毒品犯罪所得之財物，應依同條例第十
    九條第一項之規定宣告沒收，且前述金額均未扣案，併諭知
    如全部或一部不能沒收時，以其財產抵償之。
四、併案意旨（臺灣桃園地方法院檢察署九十五年度偵字第一四
    八九八號）略以：被告另於九十五年四月間某日，在桃園縣
    桃園市○○路某便利商店前，以二千元之價格，出售海洛因
    一包予戊○○，因認被告此部分犯行，另涉有毒品危害防制
    條例第四條第一項之販賣第一級毒品罪嫌，並與前揭經論罪
    科刑部分具有連續犯裁判上一罪之關係等語。惟查，刑法業
    已修正刪除連續犯之規定，並於九十五年七月一日施行，是
    被告於併案意旨所載涉嫌之販賣第一級毒品罪嫌，與上揭刑
    法修正施行後被告所為之販賣第一級毒品之犯行，即難認具
    有連續犯裁判上一罪之關係，且此部分與前揭經論罪科刑之
    犯行，亦查無其他裁判上或實質上一罪之關係，自非本院所
    能審理之範疇，應退由檢察官另為適當之處理。此外，臺灣
    桃園地方法院檢察署九十六年度偵字第一一六三七號併案之
    部分，與本件被告所犯如附表編號一、三、四所示之犯行，
    係屬相同之犯罪事實，均附此敘明。
據上論斷，應依刑事訴訟法第二百九十九條第一項前段，毒品危
害防制條例第四條第一項、第十八條第一項前段、第十九條第一
項，刑法第十一條、第四十七條第一項、第三十七條第一項、第
五十一條第三款，判決如主文。
本案經檢察官林清安到庭執行職務。
中　　華　　民　　國　　96　　年　　12　　月　　25　　日
                  刑事第八庭  審判長法　官　邱滋杉
                                    法  官  陳彥宏
                                    法  官  吳為平
以上正本證明與原本無異。
如不服本判決，應於送達後10日內，向本院提出上訴狀。
                                    書記官  江惠婷
中　　華　　民　　國　　96　　年　　12　　月　　27　　日
附表：
┌──┬─────┬──────┬───┬──┬─────────┬───────┬────────┬──────────┐
│編號│販賣時間  │販賣地點    │買受人│次數│買受方式          │所犯罪名      │量處刑度        │應沒收銷燬之及應沒收│
│    │          │            │      │    │                  │              │                │之部分              │
├──┼─────┼──────┼───┼──┼─────────┼───────┼────────┼──────────┤
│ 一 │九十五年十│桃園縣桃園市│己○○│一次│己○○以其所使用○│毒品危害防制條│無期徒刑，褫奪公│扣案之0000000│
│    │一月六日下│中山路與國際│      │    │000000000│例第四條第一項│權終身。        │四八四號行動電話壹支│
│    │午五時十三│路口附近某巷│      │    │號行動電話，與陳亦│販賣第一級毒品│                │沒收；未扣案因販賣第│
│    │分以後某時│子內。      │      │    │榕使用之○九二七五│罪            │                │一級毒品犯罪所得之財│
│    │。        │            │      │    │九一四八四號行動電│              │                │物新臺幣陸仟元沒收，│
│    │          │            │      │    │話聯絡後，有左列時│              │                │如全部或一部不能沒收│
│    │          │            │      │    │地，以新臺幣（下同│              │                │時，以其財產抵償之。│
│    │          │            │      │    │）六千元之價格，向│              │                │                    │
│    │          │            │      │    │乙○○購得海洛因一│              │                │                    │
│    │          │            │      │    │包。              │              │                │                    │
├──┼─────┼──────┼───┼──┼─────────┼───────┼────────┼──────────┤
│ 二 │九十五年十│桃園縣八德市│丁○○│一次│丁○○以其所使用○│毒品危害防制條│無期徒刑，褫奪公│扣案之0000000│
│    │二月十二日│介壽路之某間│      │    │000000000│例第四條第一項│權終身。        │四八四號行動電話壹支│
│    │晚間八時四│廟附近。    │      │    │號之行動電話，撥打│販賣第一級毒品│                │沒收。              │
│    │十六分許。│            │      │    │乙○○使用之○九二│罪            │                │                    │
│    │          │            │      │    │0000000號行│              │                │                    │
│    │          │            │      │    │動電話聯絡後，在左│              │                │                    │
│    │          │            │      │    │列時地，以賒欠六千│              │                │                    │
│    │          │            │      │    │元之價格，向乙○○│              │                │                    │
│    │          │            │      │    │購得重約四分之一錢│              │                │                    │
│    │          │            │      │    │之海洛因一包（約一│              │                │                    │
│    │          │            │      │    │公克）。          │              │                │                    │
├──┼─────┼──────┼───┼──┼─────────┼───────┼────────┼──────────┤
│ 三 │九十五年十│己○○位於桃│己○○│一次│己○○以其所使用○│毒品危害防制條│無期徒刑，褫奪公│扣案之0000000│
│    │二月六日中│園縣蘆竹鄉富│      │    │000000000│例第四條第一項│權終身。        │四八四號行動電話壹支│
│    │午某時。  │竹村五鄰大竹│      │    │號行動電話，與陳亦│販賣第一級毒品│                │沒收；未扣案因販賣第│
│    │          │圍六九號之住│      │    │榕使用之○九二七五│罪            │                │一級毒品犯罪所得之財│
│    │          │處。        │      │    │九一四八四號行動電│              │                │物新臺幣陸仟元沒收，│
│    │          │            │      │    │話聯絡後，有左列時│              │                │如全部或一部不能沒收│
│    │          │            │      │    │地，以六千元之價格│              │                │時，以其財產抵償之。│
│    │          │            │      │    │，向乙○○購得海洛│              │                │                    │
│    │          │            │      │    │因一包。          │              │                │                    │
├──┼─────┼──────┼───┼──┼─────────┼───────┼────────┼──────────┤
│ 四 │九十五年十│桃園縣蘆竹鄉│己○○│一次│己○○在左列時地，│毒品危害防制條│無期徒刑，褫奪公│未扣案因販賣第一級毒│
│    │二月二十六│忠孝東路附近│      │    │以六千元之價格，向│例第四條第一項│權終身。        │品犯罪所得之財物新臺│
│    │日下午三時│之某黃昏市場│      │    │乙○○購得海洛因一│販賣第一級毒品│                │幣陸仟元沒收，如全部│
│    │許。      │旁。        │      │    │包。              │罪            │                │或一部不能沒收時，以│
│    │          │            │      │    │                  │              │                │其財產抵償之。      │
├──┼─────┼──────┼───┼──┼─────────┼───────┼────────┼──────────┤
│ 五 │九十五年十│桃園縣桃園市│丁○○│一次│丁○○以其所使用○│毒品危害防制條│無期徒刑，褫奪公│扣案之海洛因驗餘淨重│
│    │二月二十九│龍壽路之署立│      │    │000000000│例第四條第一項│權終身。        │壹點捌捌公克沒收銷燬│
│    │日下午三時│桃園療養院前│      │    │號之行動電話，撥打│販賣第一級毒品│                │；扣案之海洛因外包裝│
│    │三十分許。│。          │      │    │乙○○使用之○九二│罪            │                │袋壹只（空包裝重零點│
│    │          │            │      │    │動電話聯絡後，在左│              │                │伍陸公克）、○九二七│
│    │          │            │      │    │列時地，以賒欠一萬│              │                │五九一四八四號行動電│
│    │          │            │      │    │二千元之價格，向陳│              │                │話壹支均沒收。      │
│    │          │            │      │    │亦榕購得重約二分之│              │                │                    │
│    │          │            │      │    │一錢之海洛因一包（│              │                │                    │
│    │          │            │      │    │驗餘淨重一．八八公│              │                │                    │
│    │          │            │      │    │克）。            │              │                │                    │
└──┴─────┴──────┴───┴──┴─────────┴───────┴────────┴──────────┘
附錄論罪科刑法條：
毒品危害防制條例第4條第1項
製造、運輸、販賣第一級毒品者，處死刑或無期徒刑；處無期徒
刑者，得併科新臺幣1 千萬元以下罰金。
